臺灣高等法院刑事判決
109年度上訴字第220號
上  訴  人  臺灣士林地方檢察署檢察官
被      告  陳奕蓁



選任辯護人  劉書妏律師(法扶律師)
上列上訴人因被告洗錢防制法等案件，不服臺灣士林地方法院10
8年度金訴字第66號，中華民國108年10月29日第一審判決（起訴
案號：臺灣士林地方檢察署108年度少連偵字第22號），提起上
訴，本院判決如下：
    主  文
上訴駁回。               
    理  由
一、本案經本院審理結果，認第一審判決對被告甲○○為無罪之諭
    知，核無不當，應予維持，並引用第一審判決書記載之證據
    及理由（如附件）。
二、檢察官上訴意旨以：被告甲○○雖罹患思覺失調症，然並非表
    示當然欠缺社會生活所需之判斷能力、判斷能力顯著下降或
    無依其認識之控制能力。此觀諸被告係真理大學國際貿易系
    畢業；其在交付帳戶時，即有意識到有可能會被作為不法所
    用（警詢時曾稱『我有向李雯婷確認我提供帳戶會不會出事
    ？並向她詢問了5次……』），且其母在該帳戶尚未有詐欺被害
    人匯款前，即查覺其提供帳戶恐涉有不法情事，要求取回或
    申報停止使用，被告亦未予處置，致詐騙集團成員得以使用
    該帳戶詐騙被害人；參以，被告在提供帳戶前已評估該帳戶
    無款項，且非其領補助款之帳戶，對己不會有任何實質損失
    等情，被告應得以預見其交付帳戶與陌生人恐涉有不法情事
    云云，指摘原判決不當。惟查：（一）關於原審認定本件尚
    不能證明被告犯罪之理由，業經原審判決詳加說明，並引據
    其所依憑之證據，本院引用之，在此不予贅述。（二）嗣檢
    察官提起上訴後，於本院審理期間，被告甲○○又因思覺失調
    症，數度住院或經強制送醫住院治療，此有台北市立聯合醫
    院診斷證明書、109年2月14日函、109年5月18日函、109年7
    月24日函，被告之母徐子貽出據之書狀及信函，被告選任辯
    護人遞送之陳報狀，及本院公務電話紀錄表等各在卷可稽。
    再觀之原審法院於審理期間，向醫療院所調取之被告就診、
    住院之相關病歷，足見被告長期因罹患思覺失調症，反覆發
    作並住院接受治療，其思考能力及對於事物之判斷，應已受
    到此種疾病之嚴重影響，無法為符合常理之思考及判斷。因
    此，被告於行為當時，不聽其母之勸告，執意求職，進而一
    再誤信自稱「李雯婷」者之言詞，將自己之金融機關存摺、
    提款卡及密碼寄送給「李雯婷」，以供求職之用，以為如此
    就能順利覓得工作，賺錢養活自己，核此情節，難認被告有
    何幫助詐欺集團向他人行騙，或為他人掩飾、隱匿犯罪所得
    之故意。茲檢察官上訴，猶執前詞，主張被告有幫助詐欺集
    團向他人行騙及洗錢之不確定故意，指摘原判決不當，為無
    理由，應予駁回。
三、本院既已維持原審諭知被告無罪之判決，則本案已無從與其
    他案件成立實質一罪或裁判上一罪關係，因此，檢察官移送
    併辦部分，本院自無從審酌，應退回檢察官另為妥適之處理
    ，併此說明。　　
四、據上論結，應依刑事訴訟法第373條、第368條，判決如主文
    。
本案經檢察官鄭龍照、曾鳳鈴到庭執行職務。
中　　華　　民　　國　　109 　年　　9 　　月　　29　　日
　　　　　　　　　刑事第十六庭  審判長法　官  葉騰瑞
　　　　　　　　　　　　　　　　　    法　官  莊明彰
　　　　　　　　　　　　　　　　　    法　官  廖紋妤
以上正本證明與原本無異。
檢察官如不服本判決，應於收受送達後20日內向本院提出上訴書
狀，惟須受刑事妥速審判法第9 條限制。其未敘述上訴之理由者
，並得於提起上訴後20日內向本院補提理由書（均須按他造當事
人之人數附繕本）「切勿逕送上級法院」。
刑事妥速審判法第9條：
除前條情形外，第二審法院維持第一審所為無罪判決，提起上訴
之理由，以下列事項為限：
一、判決所適用之法令牴觸憲法。
二、判決違背司法院解釋。
三、判決違背判例。
刑事訴訟法第 377 條至第 379 條、第 393 條第 1 款規定，於
前項案件之審理，不適用之。
                                      書記官  陳雅加
中　　華　　民　　國　　109 　年　　9 　　月　　29　　日